# CINDY SINGER DEVELOPPEUSE WEB

Actuellement en fin de formation en développement web, je viens de terminer un stage de 2 mois dans une agence web. Je suis désormais à la recherche d'un poste de Développeuse Web pour mettre à profit mes compétences et continuer à évoluer dans ce domaine passionnant





Passionnée par le numérique, à 38 ans, j'ai entrepris une reconversion dans le développement web. Après avoir acquis des compétences théoriques et techniques lors de ma formation et de mon stage, je suis prête à contribuer à des projets innovants et à évoluer en tant que développeuse.



06-47-77-35-74



contact@cindysinger.fr



www.cindysinger.fr

# **LANGAGES / COMPETENCES**



000







BOOTSTRAP



PHP





















## **SKILLS**

Autonomie

Adaptabilité

Résolution de problème

Esprit d'equipe

Créativité

## **CENTRES D'INTERET**

Randonnée en forêt Lecture

### **FORMATIONS**

Septembre 2023 à septembre 2024

#### Développeuse Web et Web mobile Titre RNCP Niveau 5 à MNS

- Conception et développement d'interfaces utilisateur.
- Création de sites web dynamiques et statiques.
- Gestion de bases de données et développement d'applications côté serveur.
- Utilisation d'outils et de technologies populaires dans le domaine du développement web.

#### **EXPERIENCES**

## Stage développeuse Full stack

Codi One à Orleans

## Stage développeuse web

Slype Agency à Metz

Utilisation de Wordpress avec Elementor sur un projet personnel.

# Agent de production / Cariste

Pierburg à Basse-Ham

Fev 2016 - Sep 2023

Jui 2024 - Sept 2024

Dec 2023 - Dec 2023

Assemblage et montage de différents produits sur lignes automatisées.

Approvisionnement des lignes de production.

## Opératrice logistique / Cariste

Katoen Natie, Henriville

Jan 2008 - Sep 2015

- · Gestion de stock
- · Utilisation de système informatique embarqué
- · Utilisation de chariot élévateur catégorie 5
- · Maîtrise du logiciel POWER et connaissances SAP